【裁判字號】    94,易,523
【裁判日期】    950217
【裁判案由】    竊盜
【裁判全文】
臺灣板橋地方法院刑事判決               94年度易字第523號
公  訴  人  臺灣板橋地方法院檢察署檢察官
被      告  丙○○
上列被告因竊盜案件，檢察官聲請簡易判決處刑（93年度偵字第
8822號）及移送併辦（臺灣臺北地方法院檢察署94年度偵字第10
62號、94年度偵緝字第46號），本院認不宜以簡易判決處刑，適
用通常程序審判，判決如下：
    主  文
丙○○連續結夥三人以上於夜間侵入有人居住之建築物竊盜，處
有期徒刑壹年貳月。
    事  實
一、丙○○意圖為自己不法之所有，基於概括之犯意，先後於：
  (一)民國93年2 月13日凌晨4 時許之夜間，與另二名不詳年籍姓
    名之成年男子基於犯意之聯絡，結夥三人共同侵入位於臺北
    市中山區○○○路○段34號2 樓之王中原診所（係夜間有人
    居住之建築物）內，竊取該診所內之液晶電視一台、音響主
    機一部，得手後，駕駛丙○○前於93年2 月12日下午1 時10
    分向鑫發小客車租賃有限公司（以下簡稱鑫發公司）租得之
    YY-7719 號小客車離去時，為上開建築物大樓之管理員吳善
    介發現而記下車號，循線查獲。
  (二)93年4 月28日晚上11、12時許，與不詳年籍姓名綽號「阿南
    仔」之成年男子基於犯意之聯絡，共同侵入位於臺北市文山
    區○○○路○段260 號2 樓之李萬秋建築師事務所內（侵入
    建築物部分未據告訴），竊取該事務所內之電腦主機一部、
    噴墨印表機一部、隨身碟二個、顯示器一部、光碟機三部、
    錄音筆一支、相機三台及現金新臺幣四百元得手。嗣經該事
    務所之經理張文男報警，經警在現場採得指紋經送請內政部
    警政署刑事警察局鑑驗結果，發現與丙○○之指紋相符，始
    查知上情。
  (三)93年5 月18日上午9 時許，與甲○○（業經臺灣高等法院判
    刑確定）基於犯意之聯絡，由甲○○持客觀上對於人之生命
    、身體、安全構成威脅之兇器刀子撬開乙○○位於臺北縣板
    橋市○○路○段47巷8 弄6 號4 樓頂住處之大門，復由丙○○侵入上開住宅內（侵入住宅部分未據告訴），竊取乙○○
    之筆記型電腦一部，得手後，丙○○將之交予不知情之陳冠
    雄代為出售。嗣於93年5 月19日下午4 時30分許，經警在陳
    冠雄位於板橋市○○路250 巷70號4 樓頂樓加蓋處之住處查
    獲上開筆記型電腦，而查知上情。
二、案經臺北縣政府警察局海山分局報請臺灣板橋地方法院檢察
    署檢察官向本院聲請簡易判決處刑，暨臺北市政府警察局中
    山分局、文山第二分局分別報請臺灣臺北地方法院檢察署檢
    察官函移併案審理，經本院認不宜以簡易判決處刑，適用通
    常程序審判之。
    理  由
一、(一)上揭事實(一)部分：
    訊據被告丙○○固坦承曾租得YY-7719 號小客車之事實，惟
    矢口否認有何竊盜犯行，辯稱：車子是伊租的，伊租三天，
    伊租車回南部後，上來台北，那時是下午4 、5 點，還車時
    間是隔天早上，剛好綽號「眼鏡」的朋友向伊借車，伊在中
    和市○○街68號2 樓的住處樓下把車交給他，他隔天早上就
    把車子還給伊，伊就開去還給租車公司云云。經查：
    1.上揭竊盜犯罪事實除據被害人王中原於警詢、偵查中指述
      在卷外，亦據證人即該棟建築物大樓之管理員吳善介於警
      詢、偵查中指稱「於今（13）日4 時15分許發現住戶遭三
      名歹徒偷竊，‧‧‧我是於今（13）日至該處上班期間發
      現有人搬運電腦，即問『你們為何這麼早在搬東西？』，
      二名不詳男子就神色慌張並說『沒事，沒事』，即奪門而
      出，待我追出欲返回時，又發現一男子手拿推車亦神色慌
      張奪門而出，後來經我逐一巡視大樓，才發現復興南路一
      段34號2 樓遭竊，‧‧‧在我追出時發現手拿推車之歹徒
      係駕駛一部YY-7719 自小客車」、「那天凌晨4 點10分，
      我在管理櫃臺那睡覺，聽到電梯響，就爬起來看，看到兩
      個人推東西出來，我問他們怎麼這麼早在搬東西，他們說
      沒事沒事，我追出來的時候，他們兩人就跑掉，我就先回
      去準備報警，我回來又看到一個人拿一部推東西的拖車跑
      出來，我就跟著追出去，他上了一部車就開走，我追不上
      就把車號記下來」等語明確。
    2.而查，YY-7719 號小客車乃鑫發公司所有，上開時間（即
      93年2 月13日凌晨4 時許）係由被告丙○○租用中，此據
      證人即鑫發公司負責人洪啟宗於警詢、偵查中證述明確，
      且有汽車租賃契約書影本一件在卷可稽。被告雖謂：伊租
      三天，伊租車回南部後，上來台北，那時是下午4 、5 點
      ，還車時間是隔天早上，剛好綽號「眼鏡」的朋友向伊借
      車，伊在住處樓下把車交給他，他隔天早上就把車子還給
      伊，伊就開去還給租車公司云云，但查，被告始終未能提
      出其所謂綽號「眼鏡」友人之真實姓名、年籍資料以供本
      院查證，其所辯自難採信。況且，依上開汽車租賃契約書
      影本之記載，被告是於93年2 月12日下午1 時10分向鑫發
      公司租得該部YY-7719 號小客車，約定租用一天，則被告
      顯不可能如其所辯：於租得該部YY-7719 號小客車後南下
      後再北上，於下午4 、5 時將車借給綽號「眼鏡」之友人
      ，其所辯要屬杜撰之詞。又依證人洪啟宗於偵查中所稱「
      他（按指丙○○）把車子丟在外面，還撞到，他打電話叫
      我去帶回」（見臺灣臺北地方法院檢察署94年度偵緝字第
      46 號 卷第32頁）乙節，亦可見被告謂其於93年2 月13日
      上午將該部YY-7719 號小客車開去還給租車公司云云，乃
      不實在。
    3.從而，被告應有參與上揭竊取臺北市中山區○○○路○段
      34號2 樓王中原診所內財物之犯行無訛，事實明確，其結
      夥三人共同於夜間侵入有人居住之建築物竊盜之犯行足堪
      認定。
    (二)上揭事實(二)部分：
      此部分犯罪事實業據被告丙○○坦承不諱，且據李萬秋建
      築師事務所之經理張文男於警詢時指述在卷，並有臺北市
      政府警察局文山第二分局刑事案件證物採驗紀錄表影本、
      內政部警政署刑事警察局93年6 月17日刑紋字第09301226
      24號鑑驗書影本各一件在卷可稽，事實明確，被告此部分
      犯行洵堪認定。
    (三)上揭事實(三)部分：
      訊據被告丙○○固坦承於上揭時間與甲○○前去板橋市○○路○段47巷8 弄6 號4 樓頂處，及拿取屋內之筆記型電
      腦一部之事實，惟矢口否認有何竊盜犯行，辯稱：是甲○○叫伊去幫他朋友搬家，之後，甲○○叫伊將電腦搬到伊
      家裡，之後伊借給陳冠雄，是因為陳冠雄說要借用幾天而
      已，甲○○也知道陳冠雄借電腦的事云云。經查：上揭攜
      帶兇器竊盜之犯罪事實業據被告及甲○○於警詢、偵查中
      坦承不諱，且經被害人乙○○於警詢時指述明確，並有贓
      物認領保管單一件在卷可按。又被告於偵查中承稱：竊得
      電腦後，將之交予陳冠雄代為出售（見臺灣板橋地方法院
      檢察署93年度偵字第8822號卷第22頁），核與證人陳冠雄
      於偵查中之證述相符（見臺灣板橋地方法院檢察署93年度
      偵字第8822號卷第24頁），是被告於警詢、偵查中之自白
      應符實情，堪以採信。被告嗣於本院審理時始翻異前詞，
      謂：是甲○○叫伊去幫他朋友搬家，之後伊將電腦借給陳
      冠雄云云，顯違常情，況且，被告原謂：伊沒有進去，甲○○有進去，拿了一台筆記型電腦出來給伊云云（見本院
      94 年7月4 日準備程序筆錄），嗣後改稱：伊只是進去拿
      而已，伊要進去的時候，門就已經打開了，甲○○叫伊拿
      走筆記型電腦而已云云（見本院95年1 月10日審判筆錄）
      ，供詞反覆不一，益見其於本院審理所辯無非畏罪卸責之
      詞，殊不足取，事實明確，其與甲○○共同攜帶兇器竊盜
      之犯行至堪認定。
二、核被告所為，係犯刑法第321 條第1 項第1 款、第4 款之結
    夥三人以上於夜間侵入有人居住之建築物竊盜罪（上揭事實
    (一)部分）、第320 條第1 項之竊盜罪（上揭事實(二)部分）、
    第321 條第1 項第3 款之攜帶兇器竊盜罪（上揭事實(三)部分
    ）。聲請簡易判決處刑意旨就被告上揭事實(三)之犯行，雖認
    亦成立同條第2 款毀越門扇或其他安全設備而犯竊盜罪之加
    重條件，惟查此部分尚乏積極證據為佐，聲請簡易判決處刑
    意旨所認尚有未洽。查被告就上揭事實(一)之犯行，與另二名
    不詳年籍姓名之成年男子彼此間有犯意聯絡及行為分擔，均
    為共同正犯；被告就上揭事實(二)之犯行，與不詳年籍姓名綽
    號「阿南仔」之成年男子彼此間有犯意聯絡及行為分擔，均
    為共同正犯；被告就上揭事實(三)之犯行，與甲○○彼此間有
    犯意聯絡及行為分擔，均為共同正犯。又查被告先後三次所
    犯結夥三人以上於夜間侵入有人居住之建築物竊盜、普通竊
    盜及攜帶兇器竊盜犯行，時間緊接，觸犯基本構成要件相同
    之罪名，顯係基於概括犯行反覆為之，應依連續犯之規定從
    重論以結夥三人以上於夜間侵入有人居住之建築物竊盜一罪
    ，並依法加重其刑。再查被告所犯上揭事實(一)(二)之犯行，雖
    未據檢察官聲請簡易判決處刑，然因與已聲請簡易判決處刑
    部分有連續犯之裁判上一罪關係，為聲請簡易判決處刑效力
    所及，本院自應併予審理。爰審酌被告之素行狀況、犯罪動
    機、手段、目的、所生危害與犯罪後態度等一切情狀，量處
    如主文所示之刑。至於就上揭事實(三)部分供犯罪所用之兇器
    刀子，並未扣案，且無證據證明尚仍存在猶未滅失，爰不併
    為沒收之諭知，附此敘明。
據上論斷，應依刑事訴訟法第452 條、第299 條第1 項前段，刑
法第28條、第56條、第321 條第1 項第1 款、第4 款，判決如主
文。
本案經檢察官黃仙宜到庭執行職務。
中    華    民    國    95    年    2     月    17    日
                  刑事第十三庭  審判長法  官  戴嘉清
                                      法  官  林晏鵬
                                      法  官  陳信旗
以上正本證明與原本無異
如不服本判決應於送達後10日內向本院提出上訴狀
                                      書記官  許千士
中    華    民    國    95    年    2     月    17    日
附錄本案論罪科刑法條全文：
刑法第321 條
犯竊盜罪而有左列情形之一者，處六月以上、五年以下有期徒刑
：
一、於夜間侵入住宅或有人居住之建築物、船艦或隱匿其內而犯
    之者。
二、毀越門扇、牆垣或其他安全設備而犯之者。
三、攜帶兇器而犯之者。
四、結夥三人以上而犯之者。
五、乘火災、水災或其他災害之際而犯之者。
六、在車站或埠頭而犯之者。
前項之未遂犯罰之。


司法院資訊處製作；財團法人民間司法改革基金會備份。
